【裁判字號】    97,審訴,3425
【裁判日期】    970923
【裁判案由】    偽造文書
【裁判全文】
臺灣高雄地方法院刑事判決            97年度審訴字第3425號
公  訴  人  臺灣高雄地方法院檢察署檢察官
被      告  乙○○
上列被告因偽造文書案件，經檢察官提起公訴（97年度偵字第
14111 號），本院依簡式審判程序審理，判決如下：
    主  文
乙○○犯行使偽造私文書罪，處有期徒刑月，如易科罰金，以
新臺幣壹仟元折算壹日。扣案偽造「大展旅行社有限公司」、「
甲○○」之印章各壹枚，及切結書上偽造「大展旅行社有限公司
」、「甲○○」之印文各壹枚，均沒收之。
    事  實
一、乙○○係甲○○設於屏東縣屏東市○○路474 號「大展旅行
    社有限公司」靠行之員工，因與甲○○對於收取客戶款項發
    生爭執，竟基於行使偽造私文書之犯意，未經甲○○之同意
    或授權，以「大展旅行社有限公司」名義偽造切結書1 紙，
    並將委託不知情刻印行偽刻「大展旅行社有限公司」之公司
    章及「甲○○」之負責人章蓋用於上開切結書上，以偽造「
    大展旅行社有限公司」及「甲○○」印文各1 枚，用以表示
    「大展旅行社有限公司」同意「協禧電機股份有限公司」（
    下稱「協禧公司」）將欲匯至「大展旅行社有限公司」之帳
    款改匯至乙○○個人帳戶，旋於民國97年1 月18日上午某時
    許攜至設於高雄市○○區○○路38號34樓之協禧公司，向該
    公司會計張倩倩表示應將欲匯款至「大展旅行社有限公司」
    之帳款改匯至乙○○個人帳戶而行使之，足生損害於「大展
    旅行社有限公司」及甲○○。嗣經「協禧公司」會計張倩倩
    發覺不符協禧公司之規定，於同日下午3 時許以電話知會甲
    ○○，始悉上情。
二、案經甲○○訴由高雄市政府警察局新興分局報告臺灣高雄地
    方法院檢察署檢察官偵查起訴
    理  由
一、本件被告乙○○所犯刑法行使偽造文書罪，為死刑、無期徒
    刑、最輕本刑為3 年以上有期徒刑以外之罪，其於準備程序
    進行中，就被訴事實為有罪之陳述，經本院告知簡式審判程
    序之旨，並聽取檢察官及被告之意見後，裁定進行簡式審判
    程序。
二、上開事實，業據被告於本院審理時坦承不諱，核與證人張倩
    倩於警詢之證述、證人即被害人甲○○於警詢、偵查及本院
    審理時之證述相符，並有「大展旅行社有限公司」、「甲○
    ○」真正之印文各1 枚、扣案「大展旅行社有限公司」、「
    甲○○」之印章各1 枚在卷可稽，足認被告之自白與事實相
    符，應堪採信。從而，本件事證明確，被告犯行洵堪認定，
    應依法論科。
三、被告蓋用偽造之「大展旅行社有限公司」、「甲○○」印文
    於切結書上，偽造切結書並持向協禧公司以行使之，使大展
    旅行社有限公司及甲○○之權益受有損害，故核被告所為，
    係犯刑法第216 條、第210 條之行使偽造私文書罪。被告偽
    造印章、印文之行為，為偽造私文書之部分行為，而偽造私
    文書之低度行為，復為行使之高度行為所吸收，均不另論罪
    。爰審酌被告未經同意，擅以他人名義製作切結書，並持向
    協禧公司行使，不僅破壞其與大展旅行社之信任關係，並影
    響社會交易秩序，行為實屬不當，且未能和解，惟其並無前
    科，有臺灣高等法院被告前案紀錄表在卷可查，犯後坦承犯
    行，態度尚可，本件幸經協禧公司職員發現而未造成實際損
    害等一切情狀，量處如主文所示之刑，並諭知易科罰金之折
    算標準。至扣案之「大展旅行社有限公司」、「甲○○」印
    章各1 枚為被告偽刻，另在切結書內偽造之「大展旅行社有
    限公司」、「甲○○」印文各1 枚，雖未扣案，但無從證明
    已經滅失，不問屬於被告與否，均應依刑法第219 條規定宣
    告沒收之。
據上論斷，應依刑事訴訟法第273 之1 第1 項、第299 條第1 項
前段，刑法第216 條、第210 條、第41條第1 項前段、第219 條
，判決如主文。
本案經檢察官丙○○到庭執行職務。
中    華    民    國    97    年    9     月    23    日
                  刑事第七庭    法  官  梁淑美
以上正本證明與原本無異。
如不服本判決應於收受本判決後10日內向本院提出上訴書狀，並
應敘述具體理由，如未敘述上訴理由者，應於上訴期間屆滿後20
日內補提理由書狀於本院（均須按他造當事人之人數附繕本）「
切勿逕送上級法院」。
中    華    民    國    97    年    9     月    23    日
                                書記官  林豐富
附錄本案論罪科刑法條：
中華民國刑法第216條
（行使偽造變造或登載不實之文書罪）
行使第210 條至第215 條之文書者，依偽造、變造文書或登載不
實事項或使登載不實事項之規定處斷。
中華民國刑法第210條
（偽造變造私文書罪）
偽造、變造私文書，足以生損害於公眾或他人者，處5 年以下有
期徒刑。


司法院資訊處製作；財團法人民間司法改革基金會備份。
